臺灣板橋地方法院刑事判決　　　　　　　　　　　　九十一年度交易字第五四三號
　　公　訴　人　臺灣板橋地方法院檢察署檢察官
　　被　　　告　甲○○　男　六.
右列被告因過失傷害案件，經檢察官提起公訴（九十一度偵字第四四六五號），本院
判決如左：
    主    文
甲○○過失傷害人，處有期徒刑肆月，如易科罰金，以參佰元折算壹日。
    事    實
一、甲○○並無駕駛執照，於民國（下同）九十年九月十四日上午七時四十五分許，
    駕駛車號ＡＰ－八二一二號自用小客車搭載丁○○及其他一名不知名之女性，沿
    台北縣中山南路由西向東往三重方向行駛，行經台北縣三重市○○路與中興北街
    交岔路口時，本應注意汽車行駛至交岔路口時，應遵守燈光號誌之指示之規定，
    而依當時情況並無不注意情形，竟因貿然闖越紅燈行駛，適乙○○騎乘之車號Ｈ
    Ｋ八－０二六機車沿中興北路由北往南行經該處時，因遇此突發狀況閃避不及，
    與甲○○駕駛之上開車輛發生擦撞，人車倒地後受有左腕遠端橈骨骨折、右肩挫
    傷及左胸、左大腿及右臀瘀腫之普通傷害。甲○○於肇事後，於有偵查犯罪職權
    之警方前往現場處理時在場，並當場承認為肇事人接受調查而自首。
二、案經被害人乙○○訴由台北縣政府警察局樹林分局報請臺灣板橋地方法院檢察署
    檢察官偵查起訴。
    理    由
一、訊據被告甲○○矢口否認有何過失傷害之犯行，辯稱：伊不承認伊闖紅燈，伊當
    時是沿三重市往中山橋直行，伊方向的燈號是綠燈，告訴人卻是從伊左側突然衝
    出來，伊有閃避但來不及才會撞上告訴人云云。查：上開事實業據告訴人乙○○
    指述綦詳，核與目擊證人丁○○所述情節相符，並參酌卷附照片數幀所示車損情
    形，發現被告之小客車係左側車頭部分受損，而告訴人之機車則是右側車身受損
    等情情況綜合研析，堪認被告係在上開路口擅闖紅燈，其車左側車頭始會與擦撞
    告訴人機車之右側車身無疑。至被告雖再請求傳訊證人林顯堂出庭證述當時燈號
    情形，惟證人林顯堂所證因與告訴人、證人丁○○所述情形不符，且證人丙○○
    於本院審理亦到庭證稱：伊是發生車禍時才看到，因告訴人是伊同事，所以伊停
    車後返回現場關心狀況，而當時伊看到有一男兩女從肇事車輛下來等語，足見案
    發當時證人林顯堂應不在場。又林顯堂因在本件偵訊時涉嫌偽證罪，經檢察官簽
    分他字案偵辦，是無再傳訊之必要。按汽車行駛至交岔路口時，其行進應遵守燈
    光號誌，道路交通安全規則第一百零二條第一項第一款定有明文。被告依當時情
    形並無不能注意之情事，竟疏未注意貿然闖紅燈行駛，以致與告訴人騎乘之機車
    擦撞，顯有過失責任甚明。而告訴人因本件車禍受有左腕遠端橈骨骨折、右肩挫
    傷及左胸、左大腿及右臀瘀腫之普通傷害，業據告訴人陳述綦詳，並有診斷證明
    書一件在卷可稽。是被告之過失行為，與告訴人受傷之間，有相當因果關係。本
    件事證明確，被告犯行洵堪認定。
二、核被告所為，係犯刑法第二百八十四條第一項前段過失傷害罪。查被告無駕駛執
    照駕車肇事後致人受傷，依道路交通管理處罰條例第八十六條第一項之規定，應
    加重其刑；又其於肇事後，在其犯行未為任何有偵查犯罪職權之公務員知悉前，
    坦承肇事並接受調查而自首，有台北縣警察局三重分局二重派出所所製之偵辦交
    通事故案件涉嫌人是否自首調查表一件在卷可稽，應依刑法第六十二條前段自首
    之規定減輕其刑，並先加後減之。爰審酌被告之過失程度、對告訴人造成之傷害
    程度，及迄未與告訴人等達成民事上和解賠償損害等一切情狀，量處如主文所示
    之刑，並諭知易科罰金之折算標準。
據上論斷，應依刑事訴訟法第二百九十九條第一項前段，刑法第二百八十四條第一項
前段、第六十二條前段、第四十一條第一項前段，道路交通管理處罰條例第八十六條
第一項，罰金罰鍰提高標準條例第一條前段，第二條，判決如主文。
本案經檢察官壽勤偉到庭執行職務。
中    華    民    國      九十一      年      十二      月    十九      日
                                      臺灣板橋地方法院交通法庭
                                            法  官  古  秋  菊
右正本證明與原本無異。
如不服本判決，應於判決送達後十日內，向本院提出上訴狀。
                                            書記官  蕭  詩  穎
中    華    民    國      九十一      年     十二     月     二十       日
附錄本案論罪科刑法條全文：
中華民國刑法第二百八十四條
 (過失傷害罪)
因過失傷害人者，處六月以下有期徒刑、拘役或五百元以下罰金，致重傷
者，處一年以下有期徒刑、拘役或五百元以下罰金。
從事業務之人，因業務上之過失傷害人者，處一年以下有期徒刑、拘役或
一千元以下罰金，致重傷者，處三年以下有期徒刑、拘役或二千元以下罰
金。
